【裁判字號】    97,裁,1246
【裁判日期】    970214
【裁判案由】    地價稅
【裁判全文】
最  高  行  政  法  院  裁  定
                                     97年度裁字第01246號
上  訴  人  甲○○○
            乙○○
            丙○○
            丁○○
            戊○○
            己○○
被上訴  人  臺北市稅捐稽徵處
代  表  人  庚○○
上列當事人間地價稅事件，上訴人對於中華民國96年9月27日臺
北高等行政法院96年度訴字第118號判決，提起上訴，本院裁定
如下：
    主  文
上訴駁回。
上訴審訴訟費用由上訴人負擔。
    理  由
一、按對於高等行政法院判決之上訴，非以其違背法令為理由，
    不得為之，行政訴訟法第242條定有明文。依同法第243條第
    1項規定，判決不適用法規或適用不當者，為違背法令；而
    判決有同條第2項所列各款情形之一者，為當然違背法令。
    是當事人對於高等行政法院判決上訴，如依行政訴訟法第
    243條第1項規定，以高等行政法院判決有不適用法規或適用
    不當為理由時，其上訴狀或理由書應有具體之指摘，並揭示
    該法規之條項或其內容；若係成文法以外之法則，應揭示該
    法則之旨趣；倘為司法院解釋或本院之判例，則應揭示該判
    解之字號或其內容。如以行政訴訟法第243條第2項所列各款
    情形為理由時，其上訴狀或理由書，應揭示合於該條項各款
    之事實。上訴狀或理由書如未依此項方法表明，或其所表明
    者與上開法條規定不合時，即難認為已對高等行政法院判決
    之違背法令有具體之指摘，其上訴自難認為合法。
二、本件上訴人共有坐落臺北市○○區○○段1小段551地號土地
    （應有部分均為3/35，下稱系爭土地），於民國62年9月14
    日公告為公共設施用地，惟因系爭土地上建有違建房屋，不
    符免徵地價稅規定，前經被上訴人所屬大安分處核定按公共
    設施保留地稅率千分之六課徵地價稅在案。嗣上訴人於95年
    8月18日向被上訴人所屬大安分處申請自95年以後免徵地價
    稅，並退還30年溢繳之地價稅。經被上訴人所屬大安分處函
    復准自95年起至減免原因消滅時止免徵地價稅，惟否准上訴
    人退稅申請。上訴人不服，就遭否准退還92年至94年溢繳地
    價稅部分，循序提起行政訴訟，遭原審判決駁回，乃對原審
    判決上訴，雖以該判決違背法令為由，惟核其上訴理由狀所
    載內容，係就原審取捨證據、認定事實之職權行使，指摘其
    為不當，而非具體表明合於不適用法規、適用法規不當、或
    行政訴訟法第243條第2項所列各款之情形，難認對該判決之
    如何違背法令已有具體之指摘。末查，土地稅減免規則第22
    條第3款係規定經都市計畫編為公共設施保留地，應根據主
    管地政機關通報資料辦理，免由土地所有權人申請，故本款
    規定應由稅捐稽徵機關職權辦理範圍，乃按其為公共設施保
    留地之性質，依千分之六計徵地價稅；至於該編為公共設施
    保留地之土地是否未作任何使用並與使用中之土地隔離，而
    符合免徵地價稅要件，因非屬主管地政機關通報資料範圍，
    自非應由稅捐稽徵機關職權為之範疇；況本件係屬依稅捐稽
    徵法第28條規定請求退稅事件，並被上訴人之核課地價稅處
    分亦已表明非免徵之意旨，故上訴人未就該核課處分提起行
    政救濟，而於本件上訴意旨執土地稅減免規則第22條第3款
    規定為指摘，亦是執與本件爭執無涉之規定再為爭議，亦難
    認對該判決之如何違背法令已有具體之指摘。依首揭說明，
    應認本件上訴為不合法。
三、依行政訴訟法第249條第1項前段、第104條、民事訴訟法第
    95條、第78條、第85條第1項前段，裁定如主文。
中    華    民    國    97    年    2     月    14    日
                    最高行政法院第二庭
                        審判長法官  高  啟  燦
                              法官  姜  仁  脩
                              法官  黃  合  文
                              法官  廖  宏  明
                              法官  楊  惠  欽
以  上  正  本  證  明  與  原  本  無  異
中    華    民    國    97    年    2     月    14    日
                              書記官  張  雅  琴


司法院資訊處製作；財團法人民間司法改革基金會備份。
